【裁判字號】    98,訴緝,32
【裁判日期】    980331
【裁判案由】    毒品危害防制條例
【裁判全文】
臺灣桃園地方法院刑事判決              98年度訴緝字第32號
公  訴  人  臺灣桃園地方法院檢察署檢察官
被      告  甲○○
上列被告因毒品危害防制條例案件，經檢察官提起公訴（97年度
毒偵字第1010號），嗣被告就被訴事實為有罪之陳述，並聽取當
事人之意見後，本院合議庭裁定改依簡式審判程序由受命法官獨
任進行審判程序，並判決如下：
    主  文
甲○○施用第一級毒品，累犯，處有期徒刑捌月；扣案之殘留海
洛因之殘渣袋壹包，沒收銷燬之。
    事  實
一、甲○○前於民國90年間因施用毒品案件，經法院裁定送觀察
    、勒戒後，認有繼續施用毒品之傾向，復經法院裁定令入戒
    治處所施以強制戒治，於91年6 月7 日停止戒治出所，所餘
    期間付保護管束，而於91年12月26日期滿執行完畢，由臺灣
    高雄地方法院檢察署檢察官於92年1 月8 日，以92年度戒毒
    偵字第5 號為不起訴處分確定。又被告於前揭強制戒治執行
    完畢後5 年內，於92年10月間，因施用第一、二級毒品案件
    ，經本院以93年訴字第658 號分別判處有期徒刑6 月、3 月
    ，應執行有期徒刑8 月確定，甫於94年9 月7 日執行完畢。
    詎甲○○仍不知悔改，明知海洛因經公告列為毒品危害防制
    條例第2 條第2 項第1 款之第一級毒品，不得非法持有、施
    用，竟基於施用第一級毒品海洛因之犯意，於97年2 月17日
    晚上8 、9 時，在桃園縣大園鄉五權村1 鄰下埔9 之1 號住
    處，以將海洛因置於注射針筒注射之方式，施用第一級毒品
    海洛因1 次。嗣於97年2 月18日下午5 時30分許，在上址為
    警查獲，並扣得殘留海洛因之殘渣袋1 包。
二、案經桃園縣政府警察局報請臺灣桃園地方法院檢察署檢察官
    偵查起訴。
    理  由
壹、程序方面：
一、按除被告所犯為死刑、無期徒刑、最輕本刑為3 年以上有期
    徒刑之罪或高等法院管轄第一審案件者外，於法院行準備程
    序進行中，被告先就被訴事實為有罪之陳述時，審判長得告
    知被告簡式審判程序之旨，並聽取當事人、代理人、辯護人
    及輔佐人之意見後，裁定進行簡式審判程序；且受命法官行
    準備程序，與法院或審判長有同一之權限；又簡式審判程序
    之證據調查，不受刑事訴訟法第159 條第1 項、第161 條之
    2 、第161 條之3 、第163 條之2 及第164 條至第170 條規
    定之限制，刑事訴訟法第273 條之1 第1 項、第279 條第2
    項前段、第273 條之2 分別定有明文。
二、查本件被告甲○○所犯為死刑、無期徒刑、最輕本刑為3 年
    以上有期徒刑以外之罪，且非高等法院管轄第一審之案件，
    其於準備程序中就前揭被訴事實為有罪之陳述，經法官告知
    簡式審判程序之旨，並聽取公訴人及被告之意見後，本院認
    無不得或不宜改依簡式審判程序進行之處，爰依前揭規定，
    經本院合議庭裁定由受命法官獨任進行簡式審判程序，核先
    敘明。
貳、實體方面
一、上揭事實，訊據被告甲○○於本院審理中業已坦承不諱，且
    查：
(一)、被告於97年2 月18日，為警採尿送驗結果，呈海洛因陽性反
    應，有台灣檢驗科技股份有限公司尖97年3 月6 日濫用藥物
    檢驗報告（檢體編號：G97 －033 號）1 紙在卷可稽，並有
    扣案殘留海洛因之殘渣袋1 包（參見憲兵司令部刑事鑑識中
    心97年9 月18日憲直刑字第0970001348號鑑定書）在卷可按
    ，核均與被告自白相符，堪予採為論罪之證據，被告犯行洵
    堪認定。
(二)、被告前於90年間因施用毒品案件，經法院裁定送觀察、勒戒
    後，認有繼續施用毒品之傾向，復經法院裁定令入戒治處所
    施以強制戒治，於91年6 月7 日停止戒治出所，所餘期間付
    保護管束，而於91年12月26日期滿執行完畢，由臺灣高雄地
    方法院檢察署檢察官於92年1 月8 日，以92年度戒毒偵字第
    5 號為不起訴處分確定。又被告於前揭強制戒治執行完畢後
    5 年內，於92年10月間，因施用第一、二級毒品案件，經本
    院以93年訴字第658 號分別判處有期徒刑6 月、3 月，應執
    行有期徒刑8 月確定，甫於94年9 月7 日執行完畢，此有臺
    灣高等法院被告前案紀錄表及臺灣高雄地方法院檢察署被告
    刑案資料查註紀錄表各1 份在卷可稽，其於執行強制戒治執
    行完畢釋放後，5 年內已再犯毒品危害防制條例第10條第1
    項、第2 項之施用第一級、第二級毒品犯行，足見無法收戒
    斷之效，故其再犯本件毒品危害防制條例第10條第1 項之犯
    行，自應依法予以論科。
二、按海洛因，係毒品危害防制條例第2 條第2 項第1 款所稱之
    第一級毒品，是核被告所為，係犯該條例第10條第1 項之施
    用第一級毒品罪。被告持有第一級毒品海洛因，進而施用，
    其前後持有之低度行為均應為施用之高度行為所吸收，不另
    論罪。又被告前因施用第一、二級毒品，經本院以93年訴字
    第658 號分別判處有期徒刑6 月、3 月，應執行有期徒刑8
    月確定，於94年9 月7 日因執行完畢，有臺灣高等法院被告
    前案紀錄表及入出監資料在卷可按，茲於5 年內再故意犯本
    件有期徒刑以上之罪，為累犯，應加重其刑。爰審酌被告經
    觀察、勒戒及強制戒治後，尚未能戒絕毒癮，足證前開保安
    處分措施實難矯治其惡性，且前因施用第一、二級毒品，而
    入監服刑，有前述被告前案紀錄表及上開裁判書類查詢影本
    在卷可稽，本次又再因施用第一級毒品海洛因而觸法，顯見
    其意志不堅，惟念其施用毒品乃自戕一己之身體健康，尚未
    害及他人，所生危害非大，又犯後坦承等一切情狀及公訴人
    具體求刑有期徒刑8月，而量處如主文所示之刑。
三、至扣案之殘留海洛因殘渣袋1 包（因海洛因附著剝離不易，
    應將海洛因包裝及殘渣袋均視為海洛因毒品），為被告所有
    ，供本件施用之毒品，此業經被告供陳在卷無訛，並有前述
    鑑定書在卷足佐，應依毒品危害防制條例第18條第1 項前段
    之規定，不問屬於犯人與否，沒收銷燬之，至送驗時所耗損
    之毒品既已滅失，爰不另為沒收銷燬之諭知，附此敘明。另
    扣案之注射針筒2 支，送驗後並無海洛因反應，僅有佐沛眠
    （Zolpidem）成份，亦有前述鑑定書在卷可按，而被告復供
    陳扣案之注射針筒係用以施打安眠藥，而以其他注射針筒施
    用海洛因等語，且無證據證明與本認定之犯罪行為有關，又
    非違禁物，本院即不得併予宣告沒收，附此敘明。
據上論斷，應依刑事訴訟法第273 條之1 第1 項、第299 條第1
項前段，毒品危害防制條例第10條第2 項、第18條第1項前段，
判決如主文。
本案經檢察官楊凱真到庭執行職務
中    華    民    國    98    年    3     月    31    日
                  刑事第七庭  法  官  陳筱蓉
以上正本證明與原本無異。
如不服本判決應於收受判決後10日內向本院提出上訴書狀，並應
敘述具體理由。其未敘述上訴理由者，應於上訴期間屆滿後20日
內向本院補提理由書(均須按他造當事人之人數附繕本)「切勿逕
送上級法院」。
                              書記官  陳恩如
中    華    民    國    98    年    3     月    31    日
附錄本判決論罪科刑之法條：
毒品危害防制條例第10條
施用第一級毒品者，處 6 月以上 5 年以下有期徒刑。
施用第二級毒品者，處 3 年以下有期徒刑。


司法院資訊處製作；財團法人民間司法改革基金會備份。
